臺灣宜蘭地方法院刑事判決
111年度交簡上字第20號
上  訴  人
即  被  告  莊曜菖




上列上訴人即被告因公共危險案件，不服本院中華民國111年3月
29日111年度交簡字第166號第一審判決（聲請簡易判決處刑案號
：111年度偵字第978號），提起上訴，本院管轄之第二審合議庭
判決如下：
    主  文
上訴駁回。
    事實及理由
壹、程序方面：
    按被告經合法傳喚，無正當之理由不到庭者，得不待其陳述
    ，逕行判決，刑事訴訟法第371條定有明文。對於簡易判決
    有不服而上訴者，準用上開規定，同法第455條之1第3項亦
    有明定。本案上訴人即被告莊曜菖（下稱被告）業經合法傳
    喚（亦無另案在監在所情事），有個人戶籍資料查詢結果、
    本院送達證書及臺灣高等法院被告前案紀錄表等件在卷可按
    ，其無正當理由不到庭，依前開說明，本院自得不待其陳述
    ，由檢察官一造辯論而為判決，先予敘明。
貳、實體方面：
一、本案經本院審理結果，認第一審判決以被告所為係犯妨害公
    眾往來安全罪，依刑事訴訟法第449條第1項前段、第3項、
    第454條第1項、刑法第185條第1項、第41條第1項前段及刑
    法施行法第1條之1第1項等規定，量處有期徒刑3月，如易科
    罰金，以新臺幣（下同）1,000元折算1日，其認事用法均無
    違誤，量刑亦屬適當，應予維持，並引用原審判決書所記載
    之事實及理由（詳如附件）。
二、茲查，被告就本案犯罪事實，於警詢、偵查時均坦承不諱，
    且有行車紀錄器、密錄器影像擷取照片、舉發違反道路交通
    管理事件通知單等附卷可佐，足認被告上開自白與事實相符
    ，犯行堪以認定。核被告所為，係犯刑法第185條第1項之妨
    害公眾往來安全罪，原審以其犯罪事證明確，審酌被告前有
    毒品危害防制條例、竊盜之犯罪科刑紀錄，素行難謂良好，
    猶不知警惕，騎乘普通重型機車於道路上，明知不得行駛在
    禁行機車道，亦不得逆向行駛、闖紅燈、紅燈右轉，僅為逃
    避警察攔檢，竟在公眾往來之市區道路上違規行駛，漠視自
    己安危及不顧公眾安全，嚴重危及參與交通之車輛往來之安
    全，對道路交通安全妨害甚鉅，並徒增警察機關取締之警力
    耗費，兼衡被告自陳小康之家庭經濟狀況，大學肄業之智識
    程度及犯後坦承犯行等一切情狀，量處有期徒刑3月，併諭
    知易科罰金之折算標準。經核原判決認事用法均無違誤，量
    刑亦屬妥適，本件被告雖聲明上訴，惟其上訴狀並未記載上
    訴理由（見本院簡上卷第11頁至第13頁），且迄至本院審理
    期日言詞辯論終結之前，均未以書狀或到庭以言詞陳明原審
    判決有何違法或不當之處，甚或提供相關不服原審判決之具
    體事證供本院審酌，則被告上訴難認有據，為無理由，應予
    駁回。
據上論斷，應依刑事訴訟法第455條之1第1項、第3項、第368條
、第371條、第373條，判決如主文。
本案經檢察官劉惟宗聲請簡易判決處刑，檢察官劉憲英到庭執行
職務。
中　　華　　民　　國　　111 　年　 　9　　月　　 1　　日
            刑事第三庭審判長法  官  許乃文
                            法  官　劉芝毓
　　　　　　　　　　　　　　法  官  游欣怡
以上正本證明與原本無異。
本判決不得上訴。
                            書記官　翁靜儀
中　　華　　民　　國　　111 　年　　9 　　月　　 1　　日
【附件】
臺灣宜蘭地方法院刑事簡易判決
111年度交簡字第166號
聲　請　人　臺灣宜蘭地方檢察署檢察官
被　　　告　莊曜菖　男　民國00年0月00日生
　　　　　　　　　　身分證統一編號：Z000000000號
　　　　　　　　　　住宜蘭縣○○鎮○○○路000號
　　　　　　　　　　居宜蘭縣○○鎮○○○路00號
上列被告因公共危險案件，經檢察官聲請以簡易判決處刑（111
年度偵字第978號），本院判決如下：
    主      文
莊曜菖犯妨害公眾往來安全罪，處有期徒刑參月，如易科罰金，
以新臺幣壹仟元折算壹日。
    事實及理由
一、犯罪事實：
（一）莊曜菖於民國111年1月22日凌晨0時20分許，騎乘車牌號
      碼000-000號普通重型機車行駛於道路，其明知在市區人
      車眾多之道路未依規定兩段式左轉、逆向行駛、闖紅燈等
      行為，將導致其他用路人無法閃避而發生碰撞，足生參與
      道路交通公眾之往來危險，竟基於妨害公眾往來安全之犯
      意，於行經宜蘭縣羅東鎮純精路與培英路路口時，未依規
      定2段式左轉，本因該交通違規為宜蘭縣政府警察局羅東
      分局公正派出所警員上前攔查，然其因持有毒品而拒絕停
      車配合攔檢，並持續以沿途高速行駛，行經培英路與公正
      路口時行駛禁行機車道，行經公正路與豐年路口、公正路
      與公正路324號路口、公正路與純精路口時逆向行駛，行
      經公正路與中華路口時闖紅燈直行，行經公正路與興東路
      口時紅燈右轉之方式，致生公眾使用道路往來之危險，經
      警員駕駛警車鳴笛追趕約10分鐘後，始於公正路與興東路
      口前予以攔停。
（二）案經宜蘭縣政府警察局羅東分局報告臺灣宜蘭地方檢察署
      檢察官偵查後聲請簡易判決處刑。
二、證據：
（一）被告莊曜菖於警詢及偵訊中之自白。
（二）宜蘭縣政府警察局舉發違反道路交通管理事件通知單影本
      6張及警員行車紀錄器擷取圖片9張。
三、論罪科刑：
（一）按刑法第185條第1項之公共危險罪，係採具體危險制，並
      不以發生實害為必要，只須其行為造成往來公共危險之狀
      態，且行為人主觀上具有損壞、壅塞陸路、水路、橋樑或
      其他公眾往來之設備或以他法使供公眾交通之設備喪失其
      效用之故意，並認識其行為所生之結果將足生交通往來危
      險之虞，即可構成（最高法院79年度台上字第2250號、77
      年度台上字第2607號判決意旨參照）；又該罪其中構成要
      件之「他法」，乃係指除損壞、壅塞以外，凡足以妨害公
      眾往來通行之方法者皆屬之。具體而言，以併排競駛或為
      追逐前車而以飆車之方式，在道路上超速行駛，均極易失
      控，有撞及道路上之其他人、車或路旁之人、物，足以發
      生交通往來之危險，自該當上開所稱之「他法」（最高法
      院101年度台上字第2527號判決意旨參照）。經查，本案
      被告因持有毒品為逃避警員查緝，竟騎乘機車於公眾往來
      之市區道路上時，行駛禁行機車道、多次逆向行駛、闖紅
      燈、紅燈右轉，所為客觀上極有可能導致一般駕駛人突然
      閃避不及，且易失控撞及道路上之其他人、車輛或路旁設
      施，足生交通往來之危險，應認屬上開法條之「他法」無
      訛，是核被告所為，係犯刑法第185條第1項之妨害公眾往
      來安全罪。
（二）爰審酌被告前有違反毒品危害防制條例、竊盜之犯罪科刑
      紀錄，有臺灣高等法院被告之前案紀錄表1紙在卷可參，
      素行難謂良好，猶不知警惕，明知不得於道路上行駛禁行
      機車道、逆向行駛、闖紅燈、紅燈右轉，僅為逃避警察攔
      檢，竟無視法紀，在公眾往來之市區道路上違規行駛，漠
      視自己安危及不顧公眾安全，嚴重危及參與交通之車輛往
      來之安全，且對道路交通安全妨害甚鉅，並徒增警察機關
      取締之警力耗費，所為實屬不該，應予非難，兼衡其於警
      詢時自陳家庭經濟狀況小康，及其大學肄業之智識程度，
      暨犯後坦承犯行之態度等一切情狀，量處如主文所示之刑
      ，並諭知易科罰金之折算標準。
四、依刑事訴訟法第449條第1項前段、第3項、第454條第1項，
    刑法第185條第1項、第41條第1項前段，刑法施行法第1條之
    1第1項，逕以簡易判決處如主文所示之刑。
五、如不服本判決，得於收受判決書送達後20日內，以書狀敘述
    理由（須附繕本），經本庭向本院管轄第二審之合議庭提起
    上訴。
本案經檢察官劉惟宗聲請以簡易判決處刑。
中　　華　　民　　國　　111 　年　　3 　　月　　29　　日
                          簡易庭法  官  陳盈孜
以上正本證明與原本無異。
                                書記官　黃家麟
中　　華　　民　　國　　111 　年　　3 　　月　　30　　日
附錄本案論罪科刑法條：
中華民國刑法第185條第1項
損壞或壅塞陸路、水路、橋樑或其他公眾往來之設備或以他法致
生往來之危險者，處5年以下有期徒刑、拘役或1萬5千元以下罰
金。